【裁判字號】    90,易,1438
【裁判日期】    900523
【裁判案由】    毀棄損壞
【裁判全文】
臺灣高雄地方法院刑事判決                          九十年度易字第一四三八號
    公  訴  人  臺灣高雄地方法院檢察署檢察官
    被      告  乙○○
右列被告因毀棄損壞案件，經檢察官提起公訴（九十年度偵字第一四三八號），本院
判決如左：
    主  文
乙○○損壞他人之櫥窗玻璃，足以生損害於他人，處拘役肆拾日，如易科罰金，以參
佰元折算壹日。
    事  實
一、乙○○前於民國八十七年間因竊盜案件，經本院判處有期徒刑四月，緩刑四年，
    緩刑中交付保護管束確定，仍不知警惕，於八十九年十一月二十四日十八時許，
    因不滿手機維修一事而與甲○○發生口角後離去，其後於同日十九時十分許，就
    基於損壞之故意，手拿石塊，將甲○○所有位於高雄市○○○路二０五之一號川
    裕通訊行門面之二大塊櫥窗玻璃砸毀，足以生損害於甲○○，嗣經該店店員蔡惠
    美、許麗玲曾記下乙○○騎乘之ＨＤＬ─八七一號車牌號碼而報警查獲。
二、案經高雄市政府警察局新興分局報請高雄地方法院檢察署檢察官偵查起訴。
    理  由
一、訊據被告乙○○矢口否認有何毀損犯行，辯說：我雖與通訊行就手機維修一事有
    發生爭執，但口角後就自行離去，並沒有去毀損店面玻璃等語。但查，右揭犯罪
    事實，已經告訴人甲○○在警訊、偵查及本院審理中指訴得很詳細，也根據證人
    即該店店員蔡惠美、許麗玲在偵查中當庭指認無誤，而且她們具結證稱確實在當
    天有看到被告以石塊砸向門面玻璃櫥窗之情節也與告訴人所指控的一樣，而且有
    玻璃毀損估價單及統一發票影本在警卷可稽，被告更自稱車號ＨＤＬ--八七一號
    機車當日是他自己個人使用，並未出借，亦未搭載他人，而當時確有至告訴人店
    內談要修理手機等語，足見川裕通訊行之玻璃二面確實是被告所毀損，其所辯不
    足以採信，右揭毀損犯行可以認定。
二、核被告所為，係犯刑法第三百五十四條之毀損罪。審酌被告先前於八十七年間即
    因竊盜案件，經本院判處有期徒刑四月，緩刑四年，緩刑中交付保護管束確定，
    素行非佳，因與手機通訊行就維修一事心生不滿，一時氣憤而手拿石塊去損壞告
    訴人之門面玻璃二大面，所損壞之玻璃價值約新台幣六千元尚非鉅大，犯罪後仍
    對於其犯行加以狡飾，無悔悟之意等一切情狀，量處如主文所示之刑，並諭知易
    科罰金之折算標準。又被告行為後，刑法第四十一條已於八十九年一月十日經公
    布修正為第四十一條第一項，並於同年月十二日生效，其規定為：「犯最重本刑
    為五年以下有期徒刑之罪，而受六個月以下有期徒刑或拘役之宣告，因身體、教
    育、職業或家庭之關係，執行顯有困難者，得以一元以上三元以下折算一日，易
    科罰金。但確因不執行所宣告之刑難收矯正之效，或難以維持法秩序者不在此限
    」，新舊法比較結果，修正後之現行刑法第四十一條第一項後段但書「但確因不
    執行所宣告之刑難收矯正之效，或難以維持法秩序者，不在此限」之規定，對於
    被告較為不利，依刑法第二條第一項但書規定，自應適用修正前刑法第四十一條
    之規定以諭知易科罰金之折算標準，併此敘明。
據上論斷，應依刑事訴訟法第二百九十九條第一項前段，刑法第三百五十四條、第二
條第一項但書、修正前刑法第四十一條，罰金罰鍰提高標準條例第一條前段、第二條
，判決如主文。
本案經檢察官吳秋瑩到庭執行職務。
中      華      民      國      九十      年      五    月    二十三    日
                                  臺灣高雄地方法院刑事庭
                      法  官  黃建榮
右正本證明與原本無異。
如不服本判決，應於判決送達後十日內，向本院提出上訴狀。
                                      書記官  葛羽洪
中      華      民      國      九十      年      五    月    二十三    日
附錄本案判決論罪科刑法條：
刑法第三百五十四條：
毀棄、損壞前二條以外之他人之物或致令不堪用，足以生損害於公眾或他人者，處二
年以下有期徒刑、拘役或五百元以下罰金。


司法院資訊處製作；財團法人民間司法改革基金會備份。
